臺灣高等法院民事裁定
109年度抗字第540號
抗  告  人  鴻海精密工業股份有限公司

法定代理人  劉揚偉  
代  理  人  程巧亞律師
上列抗告人因與相對人廖萬城等間侵權行為損害賠償事件，對於
中華民國109年2月21日臺灣臺北地方法院105年度金字第217號所
為裁定提起抗告，本院裁定如下： 
    主  文
原裁定關於訴訟標的價額核定部分廢棄。
本件訴訟標的價額應核定為新臺幣貳億柒仟貳佰貳拾參萬陸仟陸
佰捌拾肆元。 
    理  由
一、按訴訟標的之價額，由法院核定。核定訴訟標的之價額，以
    起訴時之交易價額為準；無交易價額者，以原告就訴訟標的
    所有之利益為準；以一訴主張數項標的者，其價額合併計算
    之，民事訴訟法第77條之1第1項、第2項、第77條之2第1項
    前段分別定有明文。所謂價額不限於非金錢部分，金錢部分
    亦包括在價額中，民事訴訟法第77條之1第4項關於訴訟標的
    價額之核定包括訴訟標的金額之核定（臺灣高等法院暨所屬
    法院94年法律座談會民事類提案第28號研討結果參照）。
二、抗告意旨略以：伊對相對人廖萬城、鄧志賢、陳志釧、郝緒
    光（下合稱廖萬城等4人；若各別稱之，則逕稱姓名）提起
    損害賠償之訴訟（即原法院105年度金字第217號），其中關
    於訴之聲明第一項，其請求廖萬城、鄧志賢、郝緒光（下合
    稱廖萬城等3人）給付日幣1億8374萬5296元部分，原裁定竟
    未依伊起訴日即103年9月12日之匯率0.2819折算為新臺幣（
    除下特別標示幣別外，均同）5179萬7799元，而逕認該部分
    應為7070萬5190元，並與伊其餘聲明請求標的之價額合併計
    算，而核定本件訴訟標的價額為2億7822萬1548元，顯有未
    當，爰請求廢棄原裁定關於核定訴訟標的價額部分等語。
三、經查：抗告人於原法院對廖萬城等4人於103年9月12日提起
    附帶民事訴訟，嗣廖萬城等4人經原法院刑事庭以103年度金
    重訴字第14號、104年度金訴字第44號判決無罪，經原法院
    刑事庭以103年度重附民字第85號裁定移送原法院民事庭，
    抗告人起訴聲明請求：㈠廖萬城等3人應連帶給付抗告人3959
    萬8288元、美金158萬8094.78元、日幣1億8374萬5296元、
    人民幣159萬5317元，及均自刑事附帶民事起訴狀繕本送達
    翌日起至清償日止，按週年利率5%計算之利息；㈡廖萬城等4
    人應連帶給付抗告人美金345萬2644.69元，及自刑事附帶民
    事起訴狀繕本送達翌日起至清償日止，按週年利率5%計算之
    利息；㈢鄧志賢、郝緒光應連帶給付抗告人美金2萬元，及自
    刑事附帶民事起訴狀繕本送達翌日起至清償日止，按週年利
    率5%計算之利息；㈣廖萬城、郝緒光應連帶給付抗告人美金2
    9萬5000 元，及自刑事附帶民事起訴狀繕本送達翌日起至清
    償日止，按週年利率5%計算之利息；㈤廖萬城應給付抗告人8
    00萬元、人民幣6萬元，及自刑事附帶民事起訴狀繕本送達
    翌日起至清償日止，按週年利率5%計算之利息；㈥鄧志賢應
    給付抗告人76萬3600元、人民幣41萬元，及自刑事附帶民事
    起訴狀繕本送達翌日起至清償日止，按週年利率5%計算之利
    息（見原法105年度金字第217號卷三影卷第80至81頁、卷五
    影卷第223頁）。是抗告人上開聲明中就請求美金、日幣、
    人民幣金額部分，自應依其起訴時即103年9月12日之匯率分
    別以30.1920、0.2827、4.9530（見本院卷第33至34頁）換
    算成新臺幣（請求金額經換算成新臺幣之金額詳如附表所示
    ），且其係以一訴主張數項標的，依上開規定，其價額應合
    併計算。故本件訴訟標的價額應核定為2億7223萬6684元。
    原裁定核定為2億7822萬1548元，尚有未洽。抗告意旨指摘
    原裁定關於訴訟標的價額核定部分不當，求予廢棄，為有理
    由，應由本院將原裁定此部分廢棄，並核定本件訴訟標的價
    額如主文第2項所示。
四、據上論結，本件抗告為有理由，爰裁定如主文。
中　　華　　民　　國　　109 　年　　 5  月　　 4  　　日
                  民事第二十五庭
                      審判長法  官  謝碧莉
                            法  官  王本源
                            法  官  陳月雯
附表
訴之聲明 編號 請求金額 換算匯率 換算成新臺幣後之金額 (元以下四捨五入) 備註 第一頂 1 新臺幣 39,598,288元 起訴時(即民國103年9月12日) 美金現金賣出匯率： 30.1920 人民幣現金賣出匯率：4.9530 日幣現金賣出匯率：0.2827 39,598,288元  第一項 2 美金 1,588,094.78元  47,947,758元  第一項 3 日幣 183,745,296元  51,944,795元  第一項 4 人民幣 1,595,317元  7,901,605元  第二項 5 美金 3,452,644.69元  104,242,248元  第三項  美金 20,000元  603,840元  第四項  美金 295,000元  8,906,640元  第五項 1 新臺幣 8,000,000元  8,000,000元  第五項 2 人民幣 60,000元  297,180元  第六項 1 新台幣 763,600元  763,600元  第六項 2 人民幣 410,000元  2,030,730元  
　　　　　　　　　　　　　　合計： 272,236,684元 
正本係照原本作成。
本裁定除以適用法規顯有錯誤為理由外，不得再抗告。如提起再
抗告，應於收受送達後10日內委任律師為代理人向本院提出再抗
告狀。並繳納再抗告費新臺幣１千元。
中　　華　　民　　國　　109 　年　　5 　　月　　5 　　日

  　　　　　　　　　　　　　書記官  侯雅文